臺灣高等法院臺中分院刑事判決
111年度上訴字第127號

上  訴  人  臺灣臺中地方檢察署檢察官
上  訴  人  
即  被  告  江紫怡


被      告  洪佩鳳


共      同
指定辯護人  本院公設辯護人郭博益                      
上列上訴人等因被告等違反毒品危害防制條例案件，不服臺灣臺
中地方法院110年度訴字第1060號中華民國110年11月9日第一審
判決（起訴案號：臺灣臺中地方檢察署110年度偵字第1036號；
併辦案號：110年度偵緝字第1215號），提起上訴，本院判決如
下：
    主  文
原判決撤銷。
江紫怡共同販賣第三級毒品，未遂，處有期徒刑壹年拾月。扣案
如附表編號一、二、四所示之物，均沒收。
洪佩鳳共同販賣第三級毒品，未遂，處有期徒刑壹年拾月。扣案
如附表編號一、二、五所示之物，均沒收。
    犯罪事實
一、江紫怡、洪佩鳳2人均明知4-甲基甲基卡西酮係屬毒品危害
    防制條例第2條第2項第3款所定之第三級毒品，不得非法販
    賣，竟為圖販賣毒品之不法利益，即基於參與犯罪組織之犯
    意，自民國109年12月間某日起，經由年籍不詳之友人潘俊
    逸介紹，加入真實姓名年籍不詳、綽號為「博哥」之成年男
    子（微信暱稱「demoroxy」）所組成3人以上，以實施最重
    本刑逾5年有期徒刑之刑之罪、具有牟利性之有結構性組織
    販毒集團（下稱「本案販毒集團」），而與「博哥」及其所
    屬之販毒集團成員，基於販賣第三級毒品之犯意聯絡，共同
    販售含有4-甲基甲基卡西酮成份之毒咖啡包。其分工方式為
    由江紫怡持用附表編號四所示之手機，作為與「博哥」聯繫
    拿取欲販售之毒咖啡包之工具，洪佩鳳則持用附表編號五所
    示之手機，以內建之交友軟體「抖音」（暱稱為「台中路邊
    停」）或微信通訊軟體（暱稱為兩隻熊之圖案）作為販售毒
    品之工具，再以網際網路連接登入抖音刊登「台中營」販毒
    訊息，向不特定之人兜售上開毒品，及以上開微信暱稱與購
    毒者聯繫毒品交易之事宜，迨有購毒者與洪佩鳳聯繫後，再
    由江紫怡向「博哥」拿取毒咖啡包，並至約定地點交付購毒
    者毒咖啡包，販賣所得再交給「博哥」，而其等每販售毒咖
    啡包1包，則可抽取新臺幣（下同）50元，平分後各得25元
    。嗣經員警在網路上發覺前開販毒訊息，於同年12月26日中
    午12時許，喬裝購毒者以微信暱稱「採蔘人」與洪佩鳳之上
    開微信暱稱聯繫，並向洪佩鳳佯稱欲購買毒咖啡包10包，洪
    佩鳳乃同意以毒咖啡包10包之總價5,000元出售予該喬裝購
    毒者之員警，並相約至位於臺中市南屯區ＯＯ路與ＯＯ路之交岔
    路口旁ＯＯ超商碰面交易。其後，洪佩鳳、江紫怡2人遂聯繫
    「博哥」並告知要拿取上開毒咖啡包販售，遂於同日下午6
    時許，由洪佩鳳即騎乘車牌號碼000－0000號普通重型機車搭
    載江紫怡，共同前往位於臺中市北區ＯＯ路1段之「博哥」住
    處，再由「博哥」將毒咖啡包11包裝入江紫怡所攜帶之背包
    內，而交予江紫怡、洪佩鳳共同前往至上址統一超商為販售
    。嗣後，該喬裝員警將5000元交付給江紫怡，江紫怡乃將含
    上開毒咖啡包10包交給喬裝購毒者之該員警，該員警立即表
    明為警察身分，即當場逮捕江紫怡、洪佩鳳，其等販賣因而
    未遂，並當場扣得附表編號一、三至五所示之物。嗣於同年
    月27日晚上20時47分許，警方將江紫怡移送臺灣臺中地方檢
    察署（下稱臺中地檢署）拘留室，該署法警檢查江紫怡上開
    背包時，又扣得遺留在內之附表編號二所示之毒咖啡包1包
    ，始查悉全情。
二、案經桃園市政府警察局平鎮分局報告臺中地檢署察官偵查起
    訴。
    理    由
一、證據能力
  ㈠按組織犯罪防制條例第12條第1項中段規定：「訊問證人之筆
    錄，以在檢察官或法官面前作成，並經踐行刑事訴訟法所定
    訊問證人之程序者為限，始得採為證據」，係以立法排除被
    告以外之人於警詢或檢察事務官調查中所為之陳述，得適用
    刑事訴訟法第159條之2、第159條之3及第159條之5之規定，
    是證人於警詢時之陳述，於違反組織犯罪防制條例案件，即
    絕對不具有證據能力，自不得採為判決基礎（最高法院97年
    度台上字第1727號、102年度台上字第3990號判決意旨參照
    ）。又上開組織犯罪防制條例第12條第1項規定，係排除一
    般證人於警詢陳述之證據能力之特別規定，然被告於警詢之
    陳述，對被告本身而言，則不在排除之列（最高法院102年
    度台上字第2653號判決意旨參照）。經查，上訴人即被告（
    下稱被告）江紫怡、被告洪佩鳳於警詢時之陳述，依前揭規
    定及說明，對於被告2人本人以外之人違反組織犯罪防制條
    例之罪名，即不具證據能力，不得採為判決基礎（惟就販賣
    第三級毒品未遂罪則不受此限制）；且被告2人於警詢之陳
    述，就被告自己本身而言，不在組織犯罪防制條例第12條第
    1項中段規定排除之列，依上開規定，自可作為證明被告2人
    自己犯罪之證據，合先說明。
  ㈡刑事訴訟法第159條之5規定：「被告以外之人於審判外之陳
    述，雖不符前四條之規定，而經當事人於審判程序同意作為
    證據，法院審酌該言詞陳述或書面陳述作成時之情況，認為
    適當者，亦得為證據。」、「當事人、代理人或辯護人於法
    院調查證據時，知有第159條第1項不得為證據之情形，而未
    於言詞辯論終結前聲明異議者，視為有前項之同意。」其立
    法意旨在於傳聞證據未經當事人之反對詰問予以核實，原則
    上先予排除，惟若當事人已放棄詰問或未聲明異議，基於證
    據資料愈豐富，愈有助於真實發現之理念，且強化言詞辯論
    原則，法院自可承認該傳聞證據例外擁有證據能力。經查，
    以下本案所引用被告以外之人於審判外之言詞或書面陳述之
    證據能力，除前述㈠之情形外，其餘檢察官、被告2人及其等
    之辯護人於本院審理時則稱對證據能力沒有意見或同意作為
    證據（見本院卷第109至112、143頁），復未於言詞辯論終
    結前爭執或聲明異議（見本院卷第143至154頁），本院審酌
    前開證據作成或取得狀況，均無非法或不當取證之情事，亦
    無顯不可信之情況，且與待證事實具有關連性，依刑事訴訟
    法第159條之5規定，自具有證據能力。
　㈢刑事訴訟法第159條至第159條之5有關傳聞法則之規定，乃對
    於被告以外之人於審判外之言詞或書面陳述所為之規範；至
    非供述證據之書證及物證，其中書證部分若以該書面證據本
    身物體之存在或不存在作為證據者，係屬物證，性質上並非
    供述證據，應無傳聞法則規定之適用，如該非供述證據非出
    於違法取得，即不能謂其無證據能力。經查，本判決下列所
    引用之非供述證據，與本案待證事實具有關聯性，亦查無違
    法取得之情形，且檢察官、被告2人及其等之辯護人亦未爭
    執其證據能力，自得作為本案之證據。
二、認定犯罪事實所憑之證據及理由
　㈠上開犯罪事實，業據被告2人於警詢、偵訊、原審及本院審理
    時均坦承不諱（被告江紫怡部分，見偵1036號卷第43至49、
    147至148頁，偵緝卷第65至67、77頁，原審卷第139、170頁
    ，本院卷第109、149頁；被告洪佩鳳部分，見偵1036號卷第
    55至60、151至152、193至196頁，原審卷第108、170、174
    頁，本院卷第109、149頁），並有警員職務報告、警員與洪
    佩鳳微信對話譯文表、桃園市政府警察局平鎮分局扣押筆錄
    、扣押物品目錄表及收據、桃園市政府警察局平鎮分局查獲
    毒品危害防制條例案毒品初步鑑驗報告單、刑案現場照片(
    含查獲現場、手機畫面翻拍及查獲物品等)、臺中地檢署法
    警職務報告、扣案物品照片、臺中地檢署扣押筆錄、110保
    管字第555號扣押物品清單、扣案物品照片、桃園市○○○○○○
    鎮○○000○○○○○○000號扣押物品清單、警員職務報告、桃園市
    政府警察局平鎮分局北勢派出所搜索扣押筆錄、扣押物品目
    錄表及收據、被告江紫怡提出之手機FB訊息對話翻拍照片（
    見偵1036號卷第63至65、67、69至71、73至74、87、111至1
    41、157、159、161、173、179至189、207、223至230頁，
    原審卷第177至233頁）等在卷可憑。又扣案如附表編一、二
    所示之物，業經囑託臺北榮民總醫院鑑定，並採用氣相層析
    質譜儀法鑑定結果，其中：1.檢體編號C0000000-0之①檢體
    外觀為品客商標圖案紅色包裝袋咖啡包摻雜褐色粉末10包、
    ②驗餘量（淨重）72.6763公克、③檢出成分為第三級毒品4-
    甲基甲基卡西酮及咖啡因、④純度2.61%；2.檢體編號C00000
    00-0之①檢體外觀為品客商標圖案紅色包裝袋咖啡包摻雜褐
    色粉末1包、②驗餘量（淨重）7.1505公克、③檢出成分為第
    三級毒品4-甲基甲基卡西酮及咖啡因、④純度1.98%等情，有
    臺北榮民總醫院中華民國110年3月10日北榮毒鑑字第C00000
    00號毒品成份鑑定書、第C0000000-Q號毒品純度鑑定書（4-
    甲基甲基卡西酮）暨扣案物品照片等在卷可憑（見偵1036號
    卷第213至215頁）。足認扣案附表一、二所示之物，均含有
    第三級毒品4-甲基甲基卡西酮成分無訛。
　㈡販賣毒品係政府嚴予查緝之違法行為，且可任意分裝或增減
    其分量，各次買賣之價格，當亦各有差異，隨供需雙方之資
    力、關係之深淺、需求之數量、貨源之充裕與否、販賣者對
    於資金之需求如何及殷切與否，以及政府查緝之態度，進而
    為各種不同之風險評估，而為機動性之調整，因之販賣之利
    得，除經坦承犯行，或帳冊價量均記載明確外，委難察得實
    情，是縱未確切查得販賣賺取之實際差價，但除別有事證，
    足認係按同一價格轉讓，確未牟利之情形外，尚難執此認非
    法販賣之事證有所不足，致知過坦承者難辭重典，飾詞否認
    者反得逞僥倖，而失情理之平。況販賣者從各種「價差」或
    「量差」或係「稀釋純度」謀取利潤方式，或有差異，然其
    所圖利益之非法販賣行為目的，則屬相同，並無二致；衡諸
    毒品取得不易，量微價高，依一般社會通念以觀，凡為販賣
    之不法勾當者，倘非以牟利為其主要誘因及目的，應無甘冒
    被查緝法辦重刑之危險，平白無端義務為該買賣之工作，是
    其販入之價格必較售出之價格低廉，而有從中賺取買賣差價
    牟利之意圖及事實，應屬符合論理法則且不違背社會通常經
    驗之合理判斷。而政府查緝毒品甚殷，處罰販賣毒品罪刑至
    重，果若被告並無營利意圖，自無甘冒遭查緝之風險無端交
    付毒品予他人。此觀之被告2人於原審審理時供稱：賣1包毒
    咖啡包，我們各分得25元等語（見原審卷第171頁），亦可
    明瞭。是揆諸上開說明，足徵被告2人主觀上確係基於營利
    之意圖而販賣毒品未遂甚明。
　㈢被告江紫怡及辯護意旨雖稱：被告江紫怡未必知曉其所加入
    者為組織型態之犯罪活動，且檢察官起訴書及移送併辦意旨
    書之所犯法條，並沒有論述有關組織犯罪條例第3條第1項後
    段參與犯罪組織之罪名，檢察官在上訴書所提及之犯罪組織
    ，純粹是以兩位被告之供述來認定他們是一個組織縝密、分
    工精細之販毒集團，但依2人之供述，無法積極證明此犯罪
    組織之結構，且綽號「博哥」之男子並未到案，無法積極證
    明本案是屬於集團犯罪，應無參與犯罪組織罪之適用等語（
    見本院卷第35、109、152頁）。惟按組織犯罪防制條例第2
    條原規定：「本條例所稱犯罪組織，係指三人以上，有內部
    管理結構，以犯罪為宗旨或以其成員從事犯罪活動，具有集
    團性、常習性及脅迫性或暴力性之組織。」其後於106年4月
    19日修正公布，其中第1項修正為「本條例所稱犯罪組織，
    指3人以上，以實施強暴、脅迫、詐欺、恐嚇為手段或最重
    本刑逾5年有期徒刑之罪，所組成具有持續性及牟利性之有
    結構性組織。」並增訂第2項「前項有結構性組織，指非為
    立即實施犯罪而隨意組成，不以具有名稱、規約、儀式、固
    定處所、成員持續參與或分工明確為必要。」該條例第2條
    第1項「具有持續性『及』牟利性之有結構性組織」，又於107
    年1月3日修正為「具有持續性『或』牟利性之有結構性組織」
    。再參諸上開組織犯罪防制條例之修正理由提及「目前犯罪
    組織所從事犯罪活動，已不限於脅迫性或暴力性之犯罪活動
    ，犯罪手法趨於多元」等語，可知於上開組織犯罪防制條例
    修正後，倘若3人以上組成以實施最重本刑逾5年有期徒刑之
    罪為手段，而具有持續性或牟利性之結構組織者，亦應受組
    織犯罪防制條例之規範。本件被告2人於偵訊時分別供稱：
    伊等是於109年12月間經由友人潘俊逸介紹加入販毒集團，
    用微信與「博哥」等人聯繫，先由被告洪佩鳳刊登廣告並與
    購毒者聯繫、被告江紫怡向「博哥」拿取毒品咖啡包後，再
    至約定地點交付購毒者毒品咖啡包，販賣所得會交給「博哥
    」，賣1包毒咖啡包我們各分得25元等語（被告江紫怡部分
    ，見偵1036號卷第147至148頁，原審卷第171頁；被告洪佩
    鳳部分，見偵1036號卷第151至152、193至196頁，原審卷第
    171頁），其等所述互核大致相符，且有卷附刑案現場照片(
    含查獲現場、手機畫面翻拍及查獲物品等)、被告江紫怡提
    出之手機FB訊息對話翻拍照片（見偵1036號卷第111至141頁
    ，原審卷第177至233頁）等證據可參。顯見被告2人均知悉
    其等參與「博哥」等人3人以上，以實施最重本刑逾5年有期
    徒刑之罪，而具有牟利性之有結構性組織無疑。是被告江紫
    怡及辯護意旨上開所述，均不足採信。
　㈣綜上所述，本件被告2人參與犯罪組織、販賣第三級毒品未遂
    等犯行，均堪認定，應依法論科。
三、論罪科刑
　㈠核被告2人所為，均係犯組織犯罪防制條例第3條第1項後段之
    參與犯罪組織罪，及毒品危害防制條例第4條第6項、第3項
    之販賣第三級毒品未遂罪。辯護意旨雖以前詞置辯，然本案
    起訴事實既已敘明被告2人「竟於民國109年12月間某日，經
    由潘俊逸（已通知報告單位依法偵辦）之介紹，基於共同販
    賣第三級毒品之犯意聯絡，加入真實姓名年籍不詳而綽號為
    『博哥』（微信上暱稱為「demoroxy」）之人所組成之販毒集
    團」等語，應認檢察官已就參與犯罪組織罪部分提起公訴，
    且此部分亦為檢察官上訴意旨所指摘，復經本院於審判期日
    當庭告以上開罪名並給予答辯之機會（見本院卷第142頁）
    ，實無礙於被告2人防禦權之行使，本院自得就該部分併予
    審理。是辯護意旨所述，亦無足採。
　㈡至移送併辦部分所扣得如附表編號二所示之毒咖啡包1包，既
    係由「博哥」與本案起訴如附表編號一所示之毒咖啡包10包
    同時裝入被告江紫怡所攜帶之背包內，並作為本件販賣所用
    之毒咖啡包，業據被告江紫怡供述在卷（見偵1036號卷第14
    8頁，偵緝卷第65至66、77頁，原審卷第170頁，本院卷第14
    9至150頁），且本案亦無其他證據可認被告2人係另基於持
    有或意圖販賣而持有之犯意而持有如附表編二所示之毒咖啡
    包1包，檢察官亦以同一犯罪事實移送併辦（見台中地檢署
    檢察官移送併辦意旨書第2頁），是就此部分應認與已起訴
    部分為實質上一罪關係，基於審判不可分原則，本院亦得併
    予審理。
　㈢被告2人與綽號「博哥」等販毒集團成員間就本件犯行，有犯
    意聯絡及行為分擔，為共同正犯。又被告2人所犯組織犯罪
    防制條例第3條第1項後段之參與犯罪組織罪，及毒品危害防
    制條例第4條第6項、第3項之販賣第三級毒品未遂罪間，具
    有想像競合犯之裁判上一罪關係，應依刑法第55條前段，從
    一重之毒品危害防制條例第4條第6項、第3項之販賣第三級
    毒品未遂罪處斷。
　㈣刑罰減輕事由：
  1.被告2人已著手於販賣第三級毒品之構成要件之實行，但因
    員警誘捕偵查而喬裝成購毒者，主觀上並無購買上開毒品之
    真意，被告2人應僅成立販賣第三級毒品之未遂行為，而得
    依刑法第25條第2項之規定，減輕其刑。
  2.按犯第4條至第8條之罪於偵查及歷次審判中均自白者，減輕
    其刑，毒品危害防制條例第17條第2項定有明文。經查，被
    告2人於警詢、偵訊、原審及本院審理時，均就其等販賣第
    三級毒品未遂之犯行自白犯罪，業如前述，自應依上開規定
    減輕其刑，並依刑法第70條規定遞減輕之。
  3.復按毒品危害防制條例第17條第1項規定：「犯第4條至第8
    條、第10條或第11條之罪，供出毒品來源，因而查獲其他正
    犯或共犯者，減輕或免除其刑。」經查，被告2人雖供述其
    等毒品之上手為綽號「博哥」之人，惟經本院函詢結果，本
    案並無因被告2人之供述而查獲毒品來源上手之情形，有臺
    中地檢署111年2月7日中檢謀拱110偵1036字第1119011481號
    函、桃園市政府警察局平鎮分局111年2月8日平警分刑字第1
    110003206號函暨職務報告在卷可參（見本院卷第129、131
    、133頁）。本件既無因被告2人供述而查獲毒品來源之上手
    或共犯之情形，自無從依上開規定減輕或免除其刑，附此敘
    明。
  4.又組織犯罪防制條例第8條第1項後段規定，犯第3條之罪偵
    查及審判中均自白者，減輕其刑。經查，本件被告2人就參
    與「博哥」等人所屬本案販毒集團之犯行，業於偵查、原審
    及本院審理時自白不諱，足認被告2人於偵查及審判中之供
    述，符合上述自白減刑之要件。惟因被告2人所犯參與犯罪
    組織罪，係屬想像競合犯其中之輕罪，經從一重處斷之結果
    ，均應依毒品危害防制條例第4條第6項、第3項之販賣第三
    級毒品未遂罪處斷，已如前述，自無從依組織犯罪防制條例
    第8條第1項之規定減輕其刑。惟本院於量刑時，仍得就此減
    輕事由予以審酌，附此說明。
　5.被告江紫怡及辯護意旨雖稱：被告江紫怡所從事之職務類似
    毒品交易之小蜜蜂，並非中、大盤之毒梟，且於歷次偵、審
    均已坦承犯行，因被告江紫怡有2個小孩需扶養，希望刑度
    可以儘可能降到最低，並請求依刑法第59條酌減其刑等語（
    見本院卷第35、108、152至153頁）。惟刑法第59條規定之
    酌量減輕其刑，必須犯罪另有特殊之原因與環境，在客觀上
    足以引起一般同情，認為即使予以宣告法定最低度刑，猶嫌
    過重者，始有其適用。此所謂法定最低度刑，固包括法定最
    低本刑；惟遇有其他法定減輕之事由者，則應係指適用其他
    法定減輕事由減輕其刑後之最低度刑而言。倘被告別有法定
    減輕事由者，應先適用法定減輕事由減輕其刑後，猶認其犯
    罪之情狀顯可憫恕，即使科以該減輕後之最低度刑仍嫌過重
    者，始得適用刑法第59條規定酌量減輕其刑（參照最高法院
    106年度台上字第3840號判決意旨）。本件被告江紫怡從事
    之職務與中、大盤販賣大量毒品者固然有別，且因其犯行未
    遂而未造成毒品之流通，惟販賣第三級毒品罪，對於國家、
    社會危害甚鉅，其最輕本刑為有期徒刑7年，且被告江紫怡
    依刑法第25條第2項、毒品危害防制條例第17條第2項規定遞
    減其刑後，其處斷刑之最低度刑為有期徒刑1年9月，相較於
    其他毒品犯罪所定刑度，已非甚重；況參酌被告江紫怡販賣
    本件第三級毒品之目的、動機、手段及情節，並無任何特別
    緣由而在客觀上足以引起一般同情之處，而有失之過苛或情
    輕法重之情形，故本院認並無適用刑法第59條規定之餘地，
    附此敘明。　
四、本院之判斷
　㈠原審認本件被告2人犯罪事證明確，而予論罪科刑，固非無見
    。惟查：1.被告2人所參與「博哥」」等人所屬本案販毒集
    團，係屬3人以上，以實施最重本刑逾5年有期徒刑之罪，具
    有牟利性之有結構性組織，且此部分業經檢察官於起訴書犯
    罪事實欄敘明而提起公訴等情，已如前述。原判決漏未論及
    被告2人所犯組織犯罪防制條例第3條第1項後段之參與犯罪
    組織罪，自有未洽；2.原判決雖諭知被告洪佩鳳附條件緩刑
    及緩刑中保護管束之保安處分，然被告洪佩鳳明知毒品害人
    致深，竟為輕鬆得利，即加入本案販毒集團而使用網路通訊
    軟體刊登販毒訊息予不特定多數人，再與有意購買毒品者接
    洽聯繫，雖其本件犯行係屬未遂，然其所為對於國民身心健
    康及社會風氣之潛在危害甚大，對於治安亦有嚴重負面影響
    ，實不宜輕予寬典，而難認對被告洪佩鳳所宣告之刑有何以
    暫不執行為適當之情，自不宜對其為緩刑宣告。原判決未察
    上情而逕諭知緩刑，其量刑已有不當。被告江紫怡上訴意旨
    指摘原審未依刑法第59條規定酌減其刑，為無理由。檢察官
    上訴意旨以上開1.2.之理由指摘原判決不當，既有理由（見
    本院卷第13至14頁），原判決自屬無可維持，而應由本院予
    以撤銷改判。
　㈡爰審酌被告2人明知毒品對於任何人之身體或健康均會戕害，
    卻無視於政府杜絕毒品犯罪之禁令，僅為謀取蠅頭小利，竟
    鋌而走險甘為「博哥」等人販賣上開毒咖啡包，不只對國民
    身心健康及社會風氣之潛在危害甚大，對於治安亦有嚴重負
    面影響，其2人犯罪之動機、目的及手段確屬可責；惟衡以
    本件販賣毒咖啡包之數量不多且係販售未遂，犯罪造成之危
    害非鉅；及被告江紫怡前於105年間，因失火案件經本院105
    年度中簡字第2469號判處拘役50日確定，並以易科罰金執行
    完畢，及因過失傷害案件經臺中地檢署檢察官以105年度偵
    字第26861號緩起訴1年確定，並於106年6月10日期滿，其素
    行尚可；被告洪佩鳳則無任何犯罪之前科紀錄，素行良好，
    均有臺灣高等法院被告前案紀錄表在卷可憑（見本院卷第51
    至57頁）；復參酌被告2人犯罪後於偵、審中就參與本案販
    毒集團及販賣第三級毒品未遂部分，均坦承犯行，犯罪後態
    度良好，暨江紫怡自述：高中畢業、目前在工場擔任作業人
    員、需扶養國中一年級和大班的2個小孩；被告洪佩鳳自承
    ：大學肄業、目前休學中在菜市場賣衣服、需扶養身體不好
    的父親等智識程度、經濟及家庭生活狀況等一切情狀（見本
    院卷第150至151頁），分別量處被告江紫怡、洪佩鳳如主文
    所示之刑，以資懲儆。
　㈢沒收：
　1.扣案如附表編號一、二所示之物，各檢出第三級毒品4-甲基
    甲基卡西酮成分，已如前述，且為違禁物及被告2人與「博
    哥」等人共同持有供作販賣所用之物，應依刑法第38條第1
    項規定，均於被告2人罪刑項下，宣告沒收。至於包裝上開
    毒品之外包裝袋，因與上開毒品沾黏，難以單獨析離，亦無
    析離之實益與必要性，宜一併沒收；至送驗耗損部分之毒品
    ，因已滅失，爰不另宣告沒收。
　2.扣案如附表編號四所示之手機（含該門號SIM卡1枚），係被
    告江紫怡所有供作本件販毒之用，業據被告江紫怡供認在卷
    （見偵1036號卷第45至46頁；原審卷第172頁）；扣案如附
    表編號五所示之手機（含該門號SIM卡1枚），則係被告洪佩
    鳳所有、供作本件販毒所用之物，亦據被告洪佩鳳供述明確
    （見原審卷第108、172頁），爰依毒品危害防制條例第19條
    第1項規定，各於被告2人罪刑項下，宣告沒收。
　3.扣案如附表編號三所示之物，為被告江紫怡所有供其與親友
    聯絡之用，並未供販毒聯絡使用等情，業據被告江紫怡供述
    在卷（見偵1036號卷第45至46頁），亦查無其他證據足認與
    本案販毒有關聯，自不應宣告沒收。至於本件交易毒品所用
    之現金5000元，乃員警所有當作喬裝購毒代價之用，且被告
    2人係販賣未遂，顯非被告2人犯罪所得之物，爰不予以宣告
    沒收，併此說明。
據上論斷，應依刑事訴訟法第369條第1項前段、第364條、第299
條第1項前段，組織犯罪防制條例第3條第1項後段，毒品危害防
制條例第4條第6項、第3項、第17條第2項、第19條第1項，刑法
第11條、第28條、第25條第2項、第38條第1項，判決如主文。
本案經檢察官張良旭提起公訴及移送併辦，檢察官黃芝瑋提起上
訴，檢察官陳立偉到庭執行職務。
中　　華　　民　　國　　111 　年　　3 　　月　　16　　日
            刑事第四庭    審判長法　官  蔡  名  曜
　　　　　　　　　　　　        法　官  林  宜  民
　　　　　　　　　　　　　      法　官  邱  鼎  文
以上正本證明與原本無異。
如不服本判決應於收受送達後20日內向本院提出上訴書狀，其未
敘述上訴理由者，並得於提起上訴後20日內向本院補提理由書（
均須按他造當事人之人數附繕本）「切勿逕送上級法院」。因疫
情而遲誤不變期間，得向法院聲請回復原狀。

                                書記官  陳  宜  屏
　　　　　　　　　　　　　　　　
中　　華　　民　　國　　111 　年　　3 　　月　　16　　日
附錄本案論罪科刑法條全文：
組織犯罪防制條例第3條
發起、主持、操縱或指揮犯罪組織者，處3年以上10年以下有期
徒刑，得併科新臺幣1億元以下罰金；參與者，處6月以上5年以
下有期徒刑，得併科新臺幣1千萬元以下罰金。但參與情節輕微
者，得減輕或免除其刑。
具公務員或經選舉產生之公職人員之身分，犯前項之罪者，加重
其刑至二分之一。
犯第1項之罪者，應於刑之執行前，令入勞動場所，強制工作，
其期間為3年。
前項之強制工作，準用刑法第90條第2項但書、第3項及第98條第
2項、第3項規定。
以言語、舉動、文字或其他方法，明示或暗示其為犯罪組織之成
員，或與犯罪組織或其成員有關聯，而要求他人為下列行為之一
者，處3年以下有期徒刑，得併科新臺幣3百萬元以下罰金：
一、出售財產、商業組織之出資或股份或放棄經營權。
二、配合辦理都市更新重建之處理程序。
三、購買商品或支付勞務報酬。
四、履行債務或接受債務協商之內容。
前項犯罪組織，不以現存者為必要。
以第5項之行為，使人行無義務之事或妨害其行使權利者，亦同
。
第5項、第7項之未遂犯罰之。

毒品危害防制條例第4條
製造、運輸、販賣第一級毒品者，處死刑或無期徒刑；處無期徒
刑者，得併科新臺幣 2 千萬元以下罰金。
製造、運輸、販賣第二級毒品者，處無期徒刑或 7 年以上有期
徒刑，得併科新臺幣 1 千萬元以下罰金。
製造、運輸、販賣第三級毒品者，處 7 年以上有期徒刑，得併
科新臺幣 7 百萬元以下罰金。
製造、運輸、販賣第四級毒品者，處 5 年以上 12 年以下有期
徒刑，得併科新臺幣 3 百萬元以下罰金。
製造、運輸、販賣專供製造或施用毒品之器具者，處 1 年以上
7 年以下有期徒刑，得併科新臺幣 1 百萬元以下罰金。
前五項之未遂犯罰之。
組織犯罪防制條例第3條、毒品危害防制條例第4條

附表：
編號 物品名稱 數量 持有或所有人  一 毒咖啡包 （驗餘淨重：72.6763公克；純質淨重1.9122公克） 10包 江紫怡 二 毒咖啡包 （驗餘淨重：7.1505公克；純質淨重0.1506公克） 1包 江紫怡 三 Iphone7S plus手機 （含門號0000000000號SIM卡1枚） 1支 江紫怡 四 OPPO手機 （含門號0000000000號SIM卡1枚）      1支 江紫怡 五 Iphone8 plus手機　 （含門號0000000000號SIM卡1枚） 1支 洪佩鳳